臺灣高等法院刑事判決　　　　　　　 95年度交上易字第266號
上　訴　人　台灣桃園地方法院檢察署檢察官
被　　　告　丙○○
選任辯護人　周威君律師
　　　　　　呂翊丞律師
上列上訴人因被告過失傷害案件，不服臺灣桃園地方法院95年度
交易字第165號，中華民國95年8 月28日第一審判決（起訴案號
：臺灣桃園地方法院檢察署94年度偵字第18225號），提起上訴
，本院判決如下：
    主  文
上訴駁回。
    理  由
一、本案經本院審理結果，認第一審判決對被告丙○○為無罪之
    諭知，核無不當，應予維持，並引用第一審判決書記載之證
    據及理由（如附件。至理由五「過失致死」應係「過失傷害
    」之誤載，應予更正）。
二、檢察官上訴意旨略以：被告丙○○於警詢中業已承認於94年
    2月12日將其駕駛之車牌號碼OQ-72 2號營業用大貨車未依規
    定停放於聲請之固定停車場，而停放於桃園縣大園鄉南港村
    8鄰台15線35.7公里處路邊，但未擺放警告標誌，佔用車2.1
    公尺，約該道路之3分之2寬，係違反道路交通管理處罰條例
    第55條第4款規定車輛臨時停車未緊靠道路右側，且因該路
    段夜間雖有照明設備，然仍相當昏暗，被告將大型貨車如此
    放置，且未放置顯眼之警告標誌，造成機車騎士之危險，不
    言可喻，顯有應注意能注意而不注意之過失，造成告訴人乙
    ○○撞擊該車左側車尾，致受有右側鎖骨骨折、右側肱骨骨
    折、右臂神經叢麻痺受損之傷害，本件被告犯罪事證明確，
    原審以被告根本未駕駛系爭車輛，實非本案件之行為人為由
    而為無罪之諭知，實屬不當等語。惟查：
（一）本案檢察官所提出之證據告訴人乙○○之指述、證人即桃
      園縣警察局交通隊警員甲○○之供述、長庚紀念醫院診斷
      證明書、桃園縣政府警察局道路交通事故證明書、道路交
      通事故現場圖、道路交通事故調查報告表（一）（二）及
      現場照片等件，固堪證明被告丙○○負責之桃旺交通有限
      公司（下稱桃旺公司）所有之車牌號碼OQ-722號營業用大
      貨車（下稱系爭車輛）於上揭時、地違規停放於台15 線
      35.7公里處路邊，且未擺放警告標誌，致撞擊告訴人劉馨
      美成傷之客觀事實，惟檢察官認定被告為本案之行為人乙
      節，僅有被告於警詢之自白為據。然查，關於被告警詢自
      白之經過，證人甲○○於原審審理中以證人具結證稱：「
      現場有人告訴我說是被告公司的車子，所以我就打電話聯
      絡這家公司老闆。（檢察官問：你還記得被告當初警訊的
      內容嗎？）我還記得我問他肇事車輛是不是你們公司的，
      他說是。（檢察官問：你還記得你在訊問被告的過程中，
      被告有無提到是誰把車停在路邊？）我忘記了，印象中他
      有說是他們公司的司機停的」等語，此有原審筆錄（見原
      審卷第49頁）及錄音可稽，依證人所證，被告所自白者乃
      「被告公司」的汽車停放該處，且是「公司的司機停的」
      ，又證人甲○○於原審經檢察官提示警詢後雖改稱：「時
      間太久我今天不記得了，當時被告是說他自己開車停在那
      裡，不然我不會這樣記，而且這份筆錄被告也有簽名」等
      語（見原審卷第49頁），且於本院審理中復證稱：「被告
      確實有這樣說，筆錄內容實在」（見本院卷第61頁），惟
      證人甲○○關此之證詞顯然已前後不一致，即難遽採為被
      告不利之認定。
（二）況且，系爭汽車乃司機乃許永豐自行停放於該處之事實，
      業據證人許永豐於原審詰證證實，而證人許永豐所證，核
      與證人即同為靠行司機之游隆誠、黃律文所證系爭汽車乃
      司機許永豐靠行，桃旺公司並未保管汽車錀匙，也不保管
      汽車，都是司機自己負責等情相符，由此，亦徵被告辯稱
      汽車並非伊所停靠乙節，非無憑據。
（三）綜上說明，原審依調查證據結果及綜合全辯論意旨，認不
      能證明被告犯罪，核無違誤，而檢察官上訴意旨猶執被告
      之自白為唯一之憑據認定被告犯罪，為無理由，應予駁回
      。
據上論結，應依刑事訴訟法第373條、第368條，判決如主文。
本案經檢察官鍾鳳玲到庭執行職務
中　　華　　民　　國　　96　　年　　1　　月   　11　　日
　　　　　　　　　刑事第十五庭  審判長法　官  吳昭瑩
　　　　　　　　　　　　　　　　　　  法　官  楊貴雄
　　　　　　　　　　　　　　　　　　  法　官  王梅英
以上正本證明與原本無異。
不得上訴。
                                      書記官  顧哲瑜
中　　華　　民　　國　　96　　年　　1 　　月　　15　　日
